---
title: "EDA de los datasets"
author: "sv"
date: "09/01/2021"
output: html_document
---

```{r}
library(tidyverse)
```


```{r setup, include=FALSE}
knitr::opts_chunk$set(echo = FALSE)
```

## Introduccion

Hay que trabajar bastante los .xls porque están muy formateados. ASí no se pueden importar.

Dimensiones de interés:

* divulgación
* cooperación 
* transferencia

Cada dimensión es una hoja en el libro .xls

Y variables de corte: año, genero, director etc.

Se pueden unificar esas hojas? trabajarlas en excel...


## Datos 2015-2017 

### Transferencia
```{r, message=FALSE}
library(readr)
transf15_17 <- read_delim("C:/Users/User/Desktop/Seba/Otros/datasets_2021/unq_bid/transf15_17.txt", 
    "\t", escape_double = FALSE, locale = locale(decimal_mark = ",", 
        grouping_mark = ".", encoding = "ISO-8859-1"), 
    trim_ws = TRUE)
```

```{r}
transf15_17 
```

### Cooperación
```{r, message=FALSE}
library(readr)
coop15_17 <- read_delim("C:/Users/User/Desktop/Seba/Otros/datasets_2021/unq_bid/coop15_17.txt", 
    "\t", escape_double = FALSE, locale = locale(decimal_mark = ",", 
        grouping_mark = ".", encoding = "ISO-8859-1"), 
    trim_ws = TRUE)

coop15_17 <- coop15_17 %>% 
slice( 0:197)
```

```{r}
coop15_17 
```

### Divulgación
```{r, message=FALSE}
library(readr)
divul15_17 <- read_delim("C:/Users/User/Desktop/Seba/Otros/datasets_2021/unq_bid/divul15_17.txt", 
    "\t", escape_double = FALSE, locale = locale(decimal_mark = ",", 
        grouping_mark = ".", encoding = "ISO-8859-1"), 
    trim_ws = TRUE)
```

```{r}
divul15_17 
```

## Datos 2017-2019 

### Transferencia
```{r, message=FALSE}
library(readr)
transf17_19 <- read_delim("C:/Users/User/Desktop/Seba/Otros/datasets_2021/unq_bid/transf17_19.txt", 
    "\t", escape_double = FALSE, locale = locale(decimal_mark = ",", 
        grouping_mark = ".", encoding = "ISO-8859-1"), 
    trim_ws = TRUE)
```

```{r}
transf17_19
```

### Cooperación
```{r, message=FALSE}
library(readr)
coop17_19 <- read_delim("C:/Users/User/Desktop/Seba/Otros/datasets_2021/unq_bid/coop17_19.txt", 
    "\t", escape_double = FALSE, locale = locale(decimal_mark = ",", 
        grouping_mark = ".", encoding = "ISO-8859-1"), 
    trim_ws = TRUE)
```

```{r}
coop17_19 
```

### Divulgación
```{r, message=FALSE}
library(readr)
divul17_19 <- read_delim("C:/Users/User/Desktop/Seba/Otros/datasets_2021/unq_bid/divul17_19.txt", 
    "\t", escape_double = FALSE, locale = locale(decimal_mark = ",", 
        grouping_mark = ".", encoding = "ISO-8859-1"), 
    trim_ws = TRUE)
divul17_19 <- divul17_19%>% 
slice( 0:604)
```

```{r}
divul17_19 
```

## Normalización de variables

```{r}
library(janitor)
compare_df_cols(coop15_17,transf15_17, divul15_17, transf17_19, coop17_19, divul17_19 )  #All.list compara todo, sino pones los datasets a comparar separados por coma
```

### Tipo de variables

* Alcance es propia de la coop. y debe ser chr

```{r}
transf15_17$alcance <- as.character(transf15_17$alcance)
divul15_17$alcance <- as.character(divul15_17$alcance)
transf17_19$alcance <- as.character(transf17_19$alcance)
divul17_19$alcance <- as.character(divul17_19$alcance)
```

* contrato_reg es propio de la transf y debe ser chr

```{r}
transf15_17$alcance <- as.character(transf15_17$alcance)
divul15_17$alcance <- as.character(divul15_17$alcance)
transf17_19$alcance <- as.character(transf17_19$alcance)
divul17_19$alcance <- as.character(divul17_19$alcance)
```



